

Aleksandra Rysak

514 068 301

□ aleksandra.rysak@gmail.com

Skawina, woj. małopolskie

Bē behance.net/aleksandrarysak

in linkedin.com/in/aleksandra-rysak

O mnie -

Szukam nowych wyzwań jako UX/UI designer. Projektowanie jest moją pasją, którą chciałabym połączyć z życiem zawodowym. Chętnie dołączę do projektu, w którym będę mogła wykorzystać swoje umiejętności oraz dalej je rozwijać. Cały czas poszerzam swoją wiedzę m.in. uczestnicząc kursach, zgłębiając pozycje książkowe, pisma branżowe on-line. Największą satysfakcję dają mi wyzwania, przy których mam okazję rozwijać się i uczyć nowych rzeczy. Doświadczenie i umiejętności miękkie nabyte w pracy w branży turystycznej z pewnością wniosą wiele pozytywnych aspektów do zespołu, do którego dołączę.

Umiejętności

Techniczne

- Figma
- Adobe XD
- Adobe Illustrator
- Adobe Photoshop
- · Corel Draw
- Adobe Animate tworzenia podstawowych animacji
- HTML5/CSS znajomość ogólnych założeń funkcjonowania technologii

Szkolenia i certyfikaty -

Kurs Digital Designer

Tomasz Biskup, kurs on-line

Certyfikat ukończenia Kursu Grafiki Komputerowej

2021-2022 r

sty - mar 2023

Szkoła Grafiki Komputerowej ul. Zwierzyniecka 17/4 31-103 Kraków Zagadnienia: Adobe Photoshop, Illustrator, UX design, Webdesign, metody projektowe, XD, Figma, WordPress, HTML5 i CSS

Kurs UX w Praktyce

2017 r

Natalia Bienias, eduweb.pl

Języki

- angielski poziom średniozaawansowany
- włoski poziom podstawowy
- polski ojczysty

Własne projekty

Beauty by Agnes - UX/UI web design: t.ly/makeup

Projekt strony internetowej dla makijażystki

Zachecam do zapoznania się z moim portfolio:

behance.net/aleksandrarysak

Wyrażam zgodę na przetwarzanie moich danych osobowych do realizacji procesu obecnej i przyszłych rekrutacji zgodnie z art. 6 ust. 1 lit. a Rozporządzenia Parlamentu Europejskiego i Rady (UE) 2016/679 z dnia 27 kwietnia 2016 r. w sprawie ochrony osób fizycznych w związku z przetwarzaniem danych osobowych i w sprawie swobodnego przepływu takich danych oraz uchylenia dyrektywy 95/46/WE (ogólne rozporządzenie o ochronie danych).

Aleksandra Rysak

514 068 301

□ aleksandra.rysak@gmail.com

Skawina, woj. małopolskie

Bē behance.net/aleksandrarysak

linkedin.com/in/aleksandra-rysak

Umiejętności

Pozostałe

- · dbałość o szczegóły
- kreatywność
- zaangażowanie
- otwartość na nowe rozwiązania
- pozytywne nastawienie
- logiczne i analityczne myślenie
- radzenie sobie ze stresem i presją czasu
- skupienie na celu i realizacji zadań

Zainteresowania

- podróże, turystyka kwalifikowana
- uprawianie sportów (wspinaczka, rower, pływanie, snowboard)
- rysunek w ołówku
- DIY
- fotografia
- książki podróżnicze, tematyki górskiej, thrillery

Wykształcenie -

Uniwersytet Jagielloński w Krakowie

paź 2007 - cze 2013

Magister, Geografia, spec. Turystyka

Uniwersytet Ekonomiczny w Krakowie

paż 2010 - cze 2011

Studia Podyplomowe, Zarządzanie w turystyce

Liceum Ogólnokształcące w Skawinie

wrz 2005 - cze 2007

Profil: matematyczno - informatyczny

Doświadczenie

Spacjalista ds. turystyki, Nowa Itaka Sp. z o.o.

kwi 2013 -obecnie

- aktywna sprzedaż i profesjonalna obsługa Klienta
- pozyskiwanie i budowanie długotrwałych relacji z Klientem
- prowadzenie odpraw lotniskowych
- praca w systemach rezerwacyjnych i CRM
- współprowadzenie biura (zaopatrzenie, archiwizacja, raporty, kontrola płatności itp.)

Osiągnięcia - 3 nagrody "Itaka Lider" dla najlepszych salonów w Polsce przyznawane zespołom, których byłam członkiem w 2016, 2019,2022 roku.

Pilot wycieczek, B.T. Jaworzyna Tour

cze 2012 – wrz 2012

- kompleksowa obsługa grup podczas zagranicznych imprez turystycznych
- główne kierunki: Włochy, Chorwacja, Bośnia i Hercegowina, Bułgaria

Asystent ds. Turystyki, B.T. Jaworzyna Tour

lis 2010 - wrz 2011

- obsługa imprez turystycznych organizowanych przez biuro
- kontakt z kontrahentami w języku polskim/angielskim
- prowadzenie odpraw kadry wychowawczej/pilotów oraz autokarów/ samolotów
- tworzenie oferty grupowych imprez turystycznych i nadzorowanie ich
- obsługa Klienta oraz pozyskiwanie i utrzymywanie relacji z Klientami